臺灣臺中地方法院民事判決　九十一年度訴字第二二八六號
　　原　　　告　華南產物保險股份有限公司台中分公司
　　法定代理人　乙○○
　　訴訟代理人　丙○○
　　被　　　告　甲○○
右當事人間請求損害賠償事件，本院判決如左：
    主      文
被告應給付原告新台幣陸拾萬元及自民國九十一年六月十一日起至清償日止，按年息
百分之五計算之利息。
訴訟費用由被告負擔。
本判決於原告以新台幣貳拾萬元為被告供擔保後，得假執行。
    事      實
甲、原告方面：
  一、聲明：除假執行擔保金額外，如主文所示。
  二、陳述：
  　（一）緣原告承保由被保險人王福春駕駛其所有之ＴＧＰ－１３０號強制被保險
      　　機車，於民國八十九年五月三十日下午十八時許，行經台中縣神岡鄉○○
      　　路五七五巷時，詎被告於酒醉不能安全駕駛情況下，竟駕駛Ｍ７－７２７
      　　５號車輛，導致王福春因而受有頭部外傷、顱內出血及呼吸衰竭等傷害。
      　　王福春受傷後向新安產物保險股份有限公司（下稱新安保險公司）申請強
      　　制保險金給付，新安保險公司依據強制汽車責任保險法第二十八條、第三
      　　十四條及舊給付標準第三條等規定，核定王福春符合殘廢給付第一等級，
      　　計應給付新台幣（下同）一百二十萬元之保險金，新安保險公司要求原告
      　　按肇事汽車數量比例，分擔六十萬元，原告已如數給付與新安保險公司。
  　（二）強制汽車責任保險法第二十七條第一款規定，被保險汽車發生汽車交通事
  　　　　故，加害人有酒醉而駕車者，保險人仍應依本法規定給付保險金，但得在
  　　　　給付金額範圍內，向加害人求償。因被告酒醉駕車肇事，酒精測試值為0.
          75mg/l，是原告賠償六十萬元與王福春後，得據此向被告求償。
  三、證據：提出汽車險賠案查證計劃表、診斷證明書、身心障礙手冊、殘障給付標
      準表、理賠計算書、付款明細表及領款收據影本各一件為證。
乙、被告方面：
  一、聲明：駁回原告之訴及假執行之聲請。
  二、陳述：車禍發生後，其雖與新安保險公司、被害人有達成和解，惟並與原告達
      成和解，目前尚無資力，故無法與原告和解。
    理      由
一、原告起訴主張其承保由被保險人王福春駕駛其所有之ＴＧＰ－１３０號強制被保
    險機車，於八十九年五月三十日下午十八時許，行經台中縣神岡鄉○○路五七五
    巷時，詎被告於酒醉不能安全駕駛情況下，竟駕駛Ｍ７－７２７５號車輛，導致
    王福春因而受有頭部外傷、顱內出血及呼吸衰竭等傷害。王福春受傷後向新安保
    險公司申請強制保險金給付，新安保險公司依據強制汽車責任保險法及舊給付標
    準之規定，已給付一百二十萬元保險金與被保險人，原告按肇事汽車數量比例應
    分擔六十萬元。因被告酒醉駕車肇事，是原告賠償六十萬元與王福春後，得據強
    制汽車責任保險法第二十七條第一款向被告求償。被告則以肇事後有與新安保險
    公司、被害人達成和解，惟並與原告達成和解，目前無資力，無法與原告和解等
    語置辯。
二、按被保險汽車發生汽車交通事故時，受益人得在本法規定之保險金額範圍內，直
    接向保險人請求給付保險金。汽車交通事故係由數汽車所共生或涉及數汽車者，
    肇事汽車全部或部分為被保險汽車者，受害人或受益人得在本法規定之保險金額
    範圍內，請求各被保險汽車之保險人連帶給付保險金。被保險汽車之保險人間，
    按其所承保之肇事汽車數量比例，負分擔之責。又被保險汽車發生汽車交通事故
    ，加害人有酒醉而駕車者，保險人仍應依本法規定給付保險金，但得在給付金額
    範圍內，向加害人求償。強制汽車責任保險法第二十七條第一款、第二十八條及
    第三十四條第一項第一款、第二項分別定有明文。原告主張之上開事實，業經提
    出汽車險賠案查證計劃表、診斷證明書、身心障礙手冊、殘障給付標準表、理賠
    計算書、付款明細表及領款收據等件為證，復為被告所不爭執，是原告主張堪認
    為真正。揆諸前揭說明，原告自得向被告求償其因保險關係已給付之六十萬元保
    險金。至被告雖抗辯稱其肇事後有與新安保險公司、被害人達成和解等語，惟被
    告並未與原告就本件車禍達成和解，被告自不得持其與第三人間之和解內容，對
    抗或拘束原告。
三、綜上所論，被告酒醉駕車而導致被保險人王福春受傷，原告依據強制汽車責任保
    險關係，已給付六十萬元之保險金，既如前述。從而，原告依據強制汽車責任保
    險法第二十七條第一款規定，請求被告給付六十萬元，及自起訴狀繕本送達之翌
    日即九十一年六月十一日起至清償日止，按年息百分之五計算之利息，即屬正當
    ，應予准許。
四、原告陳明願供擔保，請求宣告假執行，核無不合，爰酌定相當之擔保金額，予以
    准許。
五、據上論結，本件原告之訴為有理由，依民事訴訟法第七十八條、第三百九十條第
    二項判決如主文。
中　　　華　　　民　　　國　　九十一　　年　　　九　　　月　　　十三　　日
                                        臺灣臺中地方法院民事第四庭
~B法　　　官　林洲富
右為正本係照原本作成
如不服本判決，應於判決送達後二十日內，向本院提出上訴狀。
中　　　華　　　民　　　國　　九十一　　年　　　九　　　月　　　十三　　日
~B法院書記官
